臺灣高雄地方法院民事判決
111年度鳳小字第1263號
原      告  林育民  

被      告  晉奕工程有限公司

法定代理人  林均南  
上列當事人間請求損害賠償事件，本院判決如下：
    主  文
原告之訴駁回。
訴訟費用新臺幣壹仟元由原告負擔。
    理  由
一、原告主張：民國109年1月份，原告母親委託被告施作原吿高
    雄市○○區○○○路000巷0弄000號住宅頂樓之採光罩延伸及塑鋁
    板更換工程（下稱系爭工程），完工後於當月份發現採光罩
    延伸處、更換之塑鋁板及排水管等處有嚴重漏水情形，隨即
    反映被告知悉，被告即承認瑕疵並承諾協助進行改善，原吿
    母親忠厚老實，深信被告會協助改善，惟經多次反映及聯繫
    ，被告以待雨期過後、另安排時間或臨時約時間等方式推託
    ，原吿母親111年7月告知原吿，原吿即以電話、LINE等方式
    聯繫被告，仍得到相同回覆，後續傳送訊息已讀不回，原吿
    9月寄出存證信函，亦未獲得回覆等語，並聲明：被告應賠
    償原告63,945元。
二、按原告之訴，當事人不適格或欠缺權利保護必要者，法院得
    不經言詞辯論，逕以判決駁回之。民事訴訟法第249條第2項
    定有明文。又當事人適格為訴權存在之要件，且屬法院應依
    職權調查之事項。復按當事人提起民事訴訟，其當事人適格
    有欠缺者，法院毋庸命其補正，且因原告欠缺權利保護要件
    ，法院應認其訴為無理由，以判決駁回之，縱令法院未定期
    命其補正，亦不得指為違法（最高法院80年度台上字第2378
    號判決意旨可資參照）。
三、經查，依原告主張之原因事實及所提出之被告公司報價單（
    本院卷第45頁），系爭工程之承攬契約定作人係原吿母親，
    而非原吿，原吿並具狀表明得請求被告賠償63,945元之依據
    為前開報價金額為63,945元之被告公司報價單，有本院函文
    及原告之補正狀可稽（本院卷第23、41至45頁），足見原吿
    係基於系爭工程之承攬契約而為請求，自應以原告母親為原
    告，始為適格之當事人。從而，原告逕以自己之名義提起本
    件訴訟，顯有當事人不適格情事，且無從補正，依據上開規
    定及說明，爰不經言詞辯論，逕以判決駁回之。
四、據上論結，本件原告之訴無理由，依民事訴訟法第436條之2
    3、第436條第2項、第249條第2項、第78條，判決如主文。
中　　華　　民　　國　　111 　年　　12　　月　　8 　　日
                   鳳山簡易庭  法  官  楊儭華
訴訟費用計算式：
裁判費(新臺幣)   1,000元
合計             1,000元
上為正本證明與原本無異。
民事訴訟法第436條之24第2項：對於本判決之上訴，非以違背法
令為理由，不得為之。
如對本判決上訴，須於判決送達後20日內向本院提出上訴狀，並
須表明原判決所違背之法令及其具體內容與依訴訟資料可認為原
判決有違背法令之具體事實之上訴理由。（均須按他造當事人之
人數附繕本）。
中　　華　　民　　國　　111 　年　　12　　月　　8 　　日
                               書記官  李冠毅